# Visualizaciones

Cargamos paquetes
```{r , warning= FALSE, message= FALSE}
library(tidyverse)
library(gganimate)
library(gifski)
library(bookdown)
library(rmarkdown)
library(purrr)
library(lubridate)
library(stringr)
library(knitr)
#library(xts)
#library(zoo)
library(gridExtra)
#library(fpp2)
#library(RcppRoll)
#library(kableExtra)
options(knitr.table.format = "html")
```

Cargamos los datos
```{r , warning= FALSE, message= FALSE}
air_data_2 <- readRDS("data_rds/air_data_2.rds")
```
Echamos un vistazo a las variables

```{r , warning= FALSE, message= FALSE}
glimpse(air_data_2)
```

Obtenemos las medias anuales de todos los contaminantes por estación y las plasmamos en un gráfico para observar sus evoluciones
```{r , warning= FALSE, message= FALSE, out.width= '\\textwidth'}
# Calculamos las medias anuales
year_avgs <- air_data_2 %>% select(station_alias, date_time_utc, PM10, PM25, SO2, NO2, NO, O3, BEN, CO, MXIL, TOL) %>%
  group_by(station_alias, year = year(date_time_utc)) %>%
  summarise_all(funs(mean(., na.rm = TRUE))) %>% 
  select(-date_time_utc) # We drop this variable


# Convertimos los resultados a formato largo

year_avgs_long <- gather(year_avgs, contaminante, value, 3:length(year_avgs)) %>% 
                    filter(!(grepl('Constit', station_alias) 
                             & year == '2006' & 
                               contaminante %in% c('BEN', 'MXIL', 'TOL'))) %>%
                                # We filter this data because is only completed in 0.01%
                    filter(!(grepl('Constit', station_alias) &
                              year == '2008' & contaminante == 'PM25'))
                                # We filter this data because is only completed in 0.02%

# Finalmente representamos los indicadores generados en una tabla de gráficos

ggplot(year_avgs_long, aes(x = year, y = value)) + 
  geom_line() + 
  facet_grid(contaminante~station_alias,scales="free_y") +
   theme(axis.text = element_text(size = 6))
```

Nos quedamos sólo con el contaminante PM10
```{r , warning= FALSE, message= FALSE, out.width= '\\textwidth'}

year_avgs_long_pm10 <- year_avgs_long %>% filter(contaminante == "PM10",
                                                 station_alias != "Montevil")

ggplot(year_avgs_long_pm10, aes(x = year, y = value)) + 
  geom_line() + 
  facet_grid(contaminante~station_alias,scales="free_y") +
   theme(axis.text = element_text(size = 6)) + ylim(0, 100)

```

```{r , warning= FALSE, message= FALSE, out.width= '\\textwidth'}

tabla_pm10 <- year_avgs %>% select(station_alias, year, PM10)
                          

```

```{r , warning= FALSE, message= FALSE, out.width= '\\textwidth'}


ggplot(year_avgs_long_pm10, aes(x = year, y = value, group = station_alias, color = station_alias)) + 
  geom_line()  +
  ylim(0, 100)


```

La estación Argentina es la que presenta peores valores de PM10 a lo largo del tiempo. Echamos un vistazo a su evolución a través de la función 'summary'. Para ello vamos a comparar dos histogramas, uno con las frecuencias promedio horarios de PM10 de los primeros 5 años de la serie y otro con las correspondientes a los últimos 5 años.

```{r , warning= FALSE, message= FALSE, out.width= '\\textwidth'}

pm10_argentina_2000_2004 <- air_data_2 %>% 
                           select(date, 
                                   station_alias,
                                    PM10) %>%
                           filter(year(date) < "2005",
                                  station_alias == "Argentina")

pm10_argentina_2014_2018 <- air_data_2 %>% 
                           select(date, 
                                   station_alias,
                                    PM10) %>%
                           filter(year(date) > "2013",
                                  station_alias == "Argentina")


summary(pm10_argentina_2000_2004$PM10)
summary(pm10_argentina_2014_2018$PM10)

```
Como vemos en los resultados, la evolución ha sido muy importante. Durante el periodo 2000-2004 el 75% de los promedios horarios se situaban por encima de 39  µg/m³. Mientras, en los últimos 5 años, el 75% de los promedios están por debajo de 35 µg/m³.

Vamos a comparar los histogramas de frecuencias de promedios horarios de PM10 en la estación Argentina en dos periodos, los primeros 5 años de la serie 2000-2004 contra los 5 últimos años. 
```{r , warning= FALSE, message= FALSE, out.width= '\\textwidth'}


graph_1 <- ggplot(pm10_argentina_2000_2004, aes(x = `PM10`)) +
                    geom_histogram() + 
                           xlim(0, 300) +
                           labs(title = "Distribución promedios horarios PM10 estación Argentina - (2000-2004)")


graph_2 <- ggplot(pm10_argentina_2014_2018, aes(x = `PM10`)) +
                    geom_histogram() + 
                           xlim(0, 300) +
                          labs(title = "Distribución promedios horarios PM10 estación Argentina - (2014-2018)")

grid.arrange(graph_1, 
             graph_2, 
             ncol = 1) 
```
```{r , warning= FALSE, message= FALSE, out.width= '\\textwidth'}

pm10_argentina <- air_data_2 %>% 
                           select(date_time_utc, 
                                  station_alias,
                                  PM10) %>%
                           filter(station_alias == "Argentina",
                                  PM10 != "NA")

pm10_argentina_ranges <- pm10_argentina %>% 
                         mutate(rangos = if_else(PM10 <= 20, "<=20 µg/m³", 
                                         if_else(PM10 > 20 & PM10 <= 40, "(20-40] µg/m³", ">40 µg/m³")))

pm10_argentina_ranges$rangos <- factor(pm10_argentina_ranges$rangos, levels = c("<=20 µg/m³", "(20-40] µg/m³", ">40 µg/m³"))
 
pm10_argentina_ranges_conteo <- pm10_argentina_ranges %>%
                                group_by(year = year(date_time_utc), rangos) %>%
                                summarise(n = n()) %>%
                                ungroup() %>%
                                group_by(year) %>%
                                mutate(n_total_year = sum(n),
                                       prop_year = n / n_total_year)

graph_3 <- ggplot(pm10_argentina_ranges_conteo, aes(x = rangos, y = prop_year, fill = rangos)) +
                  geom_col() +
                  facet_grid(. ~year) +
                  scale_color_manual(values = c("<=20 µg/m³" = "green", "(20-40] µg/m³" = "orange", ">40 µg/m³" = "red"),
                                     aesthetics = c("colour", "fill"))


```

```{r , warning= FALSE, message= FALSE, out.width= '\\textwidth'}
graph_4  <- ggplot(pm10_argentina_ranges_conteo, aes(x = rangos, y = prop_year, fill = rangos, label = rangos)) +
                  geom_col(show.legend = FALSE) +
                  geom_text(vjust=-0.5, size = 7, face = "bold", color = "grey")+
                  scale_color_manual(values = c("<=20 µg/m³" = "green", "(20-40] µg/m³" = "orange", ">40 µg/m³" = "red"),
                                     aesthetics = c("colour", "fill")) +
                  ggtitle("Evolución PM10 - Estación Argentina (Gijón)") +
                  ylab("% rangos PM10 - Promedios horarios") +
                  xlab("Rangos de niveles de PM10-Promedios horarios") +
                  theme(axis.text=element_text(size=12),
                  axis.title=element_text(size=16,face="bold", color = "grey"),
                  plot.title=element_text(size = 20, face="bold", color = "grey"),
                  plot.subtitle = element_text(size = 40, face="bold", color = "grey"),
                  axis.text.x=element_blank(),
                  axis.ticks.x = element_blank(),
                  panel.grid.major = element_blank(),
                  panel.grid.minor = element_blank(),
                  panel.background = element_blank()) +
                  scale_y_continuous(labels = scales::percent)

graph_4
```

Los porcentajes en el eje Y sale mal, pero por lo que sea al animarlo aparece correctamente. Así que lo dejamos así.


```{r , warning= FALSE, message= FALSE, out.width= '\\textwidth'}
pm10_Argentina_2000_2018_anim <- graph_4 + transition_time(as.integer(year)) +
  labs(title = "Evolución PM10 estación Argentina (Gijón)",
        subtitle = "Año: {frame_time}")

pm10_Argentina_2000_2018_anim

anim_save("pm10_Argentina_2000_2018.gif", pm10_Argentina_2000_2018_anim)
```

